【裁判字號】    98,抗,26
【裁判日期】    980331
【裁判案由】    拍賣抵押物
【裁判全文】
臺灣板橋地方法院民事裁定                98年度抗字第26號
抗  告  人  丙○
相  對  人  國泰世華商業銀行股份有限公司
法定代理人  甲○○
代  理  人  乙○○
抗告人與相對人間拍賣抵押物事件，對於中華民國97年12月12日
本院板橋簡易庭97年度拍字第2928號裁定提起抗告，本院裁定如
下：
    主  文
抗告駁回。
抗告程序費用新臺幣壹仟元由抗告人負擔。
    理  由
一、抗告意旨略以：抗告人因忙碌而將繳款事宜交於其子孫世昌
    全權處理，惟其子公事亦忙，雖每個月時有遲交，但抗告人
    仍有確實還款之事實並且極力維持個人信用，保證確有還款
    之資力等語，並聲明求為廢棄原裁定。
二、按抵押權人，於債權已屆清償期而未清償者，得聲請法院拍
    賣抵押物，就其賣得價金而受清償，民法第873 條第1 項定
    有定有明文。是抵押權人依此項規定聲請拍賣抵押物係屬非
    訟事件，法院所為准駁之裁定，無確定實體法上法律關係存
    否之性質，於債權及抵押權之存否無既判力，故袛須其抵押
    權已經依法登記，且債權已屆清償期而未受清償，法院即應
    為准許拍賣抵押物之裁定，至對於此項法律關係有爭執之人
    ，應另提起訴訟，以資解決，不得僅依抗告程式聲明其爭執
    ，並據為廢棄拍賣裁定之理由（最高法院51年10月8 日民刑
    庭總會會議決議 (三)參照）。
三、查本件相對人主張對抗告人有原裁定所載之債權，並以原裁
    定主文所示之不動產設定本金最高限額新臺幣10,260,000元
    之抵押權，且經依法登記，茲抗告人對相對人負債8,036,61
    9 元，已屆清償期而未受清償等情，有相對人提出之他項權
    利證明書、不動產登記簿謄本、抵押權設定契約書、其他約
    定事項及貸款約定書等影本為證。惟查聲請拍賣抵押物係屬
    非訟事件，法院僅得為形式上之審查，且法院所為准駁之裁
    定，無確定實體法上法律關係存否之性質，於債權及抵押權
    之存否並無既判力，已如前述，抗告人就上開爭執事項，應
    另行起訴，以求解決，茲乃提起抗告，請求廢棄原裁定，不
    能謂有理由，應予駁回。
四、據上論結，本件抗告為無理由，依非訟事件法第21條第2 項
    、第24條第1 項、第46條，民事訴訟法第495 條之1 第1 項
    、第449 條第1 項、第78條，裁定如主文。
中    華    民    國    98    年    3     月    31    日
            民事第二庭  審判長  法  官  蕭胤瑮
                                法  官  陳財旺
                                法  官  張筱琪
以上正本係照原本作成。
如不服本裁定，僅得於收受本裁定正本送達後10日內，以適用法
規顯有錯誤為理由，向本院提出再抗告狀（須附繕本1 份及繳納
再抗告裁判費新臺幣1,000 元），經本院許可後始可再抗告。
中    華    民    國    98    年    3     月    31    日
                                書記官  連思斐


司法院資訊處製作；財團法人民間司法改革基金會備份。
